臺灣嘉義地方法院民事裁定
111年度家繼訴字第32號 
原      告  李宜蓁  

訴訟代理人  江凱芫律師
被      告  李瑞端  
            李瑞澤  
            李玉雪  

上列當事人間分割遺產事件，本院裁定如下：
    主  文
本件禁止李滕淯為被告李瑞端之訴訟代理人。
    理  由
一、家事事件法第51條規定：「家事訴訟事件，除本法別有規定
    者外，準用民事訴訟法之規定」；民事訴訟法第68條規定：
    「訴訟代理人應委任律師為之。但經審判長許可者，亦得委
    任非律師為訴訟代理人。前項之許可，審判長得隨時以裁定
    撤銷之，並應送達於為訴訟委任之人。非律師為訴訟代理人
    之許可準則，由司法院定之」」。又民事訴訟法雖採當事人
    進行主義，惟民事訴訟富有相當之技術性及專門性，且訴訟
    資源亦具有公益之性質，除發現真實及適用法律所必需者外
    ，自不得放任訴訟當事人漫無邊際主導程序之進行，而應由
    法院依一定程序主導審理過程，以免浪費及虛耗不必要之司
    法資源，此除有上開條文可資佐證外，再觀民事訴訟法第19
    8條以下審判長之職權，以及民事訴訟法第483條所定程序中
    裁定不得抗告之原則等均足以證之。在訴訟當事人本人進行
    訴訟時，對事實之釐清有所助益，而訴訟當事人本人不親自
    進行訴訟而委任他人為之，其委任之目的，無非係為使非諳
    法律之訴訟當事人本人，能以獲得專業法律上之協助，如有
    客觀事證足認訴訟當事人所委任之代理人，對事實之釐清及
    法律專業之均無助益，自不應准許。
二、經查：
（一）被告李瑞端委任李滕淯為訴訟代理人，經本院於民國111
      年8月25日發函詢問被告李瑞端關於李滕淯是否為律師，
      且本件不僅待證事實繁雜，尚牽涉家事事件之統合處理，
      法院不宜一再闡明或解釋等內容（見本院卷第193至194頁
      ），經被告李瑞端於111年9月21日具狀略以：李滕淯為被
      告李瑞端之子，非法律系畢業，現就讀國立中正大學法律
      學系碩士班在職專班，並無具備律師資格，另就被告李瑞
      端所提111年8月22日民事陳報狀內容之請求權基礎、原因
      事實理由等再另行提出予法院等語。
（二）經檢視李滕淯為被告李瑞端於111年10月17日提出之民事
      爭點整理暨調查證據狀，雖就「另行分案、合併審理」部
      分說明，並請求就被告李瑞端主張各項請求權為合併審理
      等內容，但就前述各項請求權的「訴之聲明」內容為何則
      完全未予論及，遑論能讓法院理解訴之聲明應搭配何種請
      求權以及具體事實等內容，自難認李滕淯熟悉本件應適用
      之法律及實務見解，如果還要本院再發函或於開庭時闡明
      、提醒被告李瑞端應提出符合法律規定的訴之聲明及說明
      內容等，顯然已有延滯訴訟的情形，是以，依前開規定及
      說明，本件已有客觀事證認定被告李瑞端所委任之代理人
      李滕淯，對事實之釐清及法律專業之助益不能達到如同律
      師之程度，已不能使訴訟之順利進行，為保障當事人訴訟
      上之程序利益，本院認其不適於代理本件訴訟。
三、爰裁定如主文。　　　　　　
中　　華　　民　　國　　111 　年　　10　　月　　18　　日
                  家事法庭法　官　王昌國
上列正本與原本無異。
本件不得抗告。
中　　華　　民　　國　　111 　年　　10　　月　　20　　日
                          書記官  林秀惠